# 求助版主，合并净资产的子公司本期处置应如何处理

提问人：wx_5e63b999e257 时间：2020-03-07 08:05:26
A为母公司， 2010 年以 108 万取得B100%股权，购买日B净资产 100 万， 2010 年 6 月增资 50 万，由于该收购股权的实质为取得子公司的净资产，B账面确认实收资本 150 万 B无实质业务，是否应以购买净资产的方式进行合并？当年应如何编制抵消分录？
2019 年 6 月，A处置B100%股权，评估净资产为 94 万，并收取对价 94 万，求问单体及合并应如何进行处理

回答人：chenyiwei
假设 2010 年收购B公司时，B公司不构成“业务”，则参照《企业会计准则讲解（ 2010 ）》P309：“如果一个企业取得了对另一个或多个企业的控制权，而被购买方（或被合并方）并不构成业务，则该交易或事项不形成企业合并。企业取得了不形成业务的一组资产或是净资产时，应将购买成本按购买日所取得各项可辩认资产、负债的相对公允价值基础进行分配，不按照企业合并准则进行处理”。合并报表层面B的各项资产、负债的入账价值净额等于本企业的收购成本。
2019 年的处置，其合并抵销方式与一般的处置子公司并丧失控制权无明显区别。